【裁判字號】    98,交聲,2450
【裁判日期】    981214
【裁判案由】    違反道路交通管理處罰條例聲明異議
【裁判全文】
臺灣臺北地方法院交通事件裁定        98年度交聲字第2450號
原處分機關  臺北市交通事件裁決所
異  議  人
即受處分人  甲○○
上列異議人即受處分人因違反道路交通管理處罰條例案件，對於
臺北市交通事件裁決所於98年4月22日所為之處分（原處分案號
：北市裁催字第裁22-C00000000號）聲明異議，本院裁定如下：
    主  文
原處分撤銷。
甲○○不罰。
    理  由
一、本件原處分機關即臺北交通事件裁決所以異議人即受處分人
    甲○○，於民國98年2月2日下午3時15分許，騎乘車牌號碼
    為J6R-502之普通重型機車（下稱系爭機車），行經臺北縣
    新店市○○路○段與寶強路交岔路口時，因未依該交岔路口
    行車管制號誌為紅燈時停等，仍由中興路三段機車待轉區內
    紅燈時直行穿越該交岔路口往寶強路方向行駛，適為臺北縣
    政府警察局新店分局交警稽查勤務員警發現當場攔停，並請
    受處分人出示相關證件，執行勤務員即依受處分人所出示之
    駕照查驗核對無誤後掣單舉發，是受處分人違規事實明確，
    並無違誤。
二、受處分人聲明異議意旨略以：系爭機車非其所有，亦非其所
    騎乘，應係其個人資料遭冒用，為此聲明異議，請求撤銷原
    處分等語。
三、按犯罪事實應依證據認定之，無證據不得認定犯罪事實，刑
    事訴訟法第154條第2項定有明文。次按法院受理有關交通事
    件，準用刑事訴訟法之規定，復為道路交通管理處罰條例第
    89條前段所明定。經查，證人即舉發本件之臺北縣政府警察
    局新店分局警備隊員警魏上智，於本院調查時具結證稱：本
    件交通違規係其所舉發，其舉發之人並非在庭之異議人，當
    時因系爭機車紅燈違規左轉，其即在臺北縣新店市○○路○
    段與寶強路交岔路口當場攔停，遭攔停之人未帶行照，僅出
    示駕照並表示系爭車輛係其友人周君本所有，故於查證系爭
    重機車並非贓車後，依其所提出之駕照開單，惟時隔已久，
    無法確定遭攔停之人所出示駕照是否與在庭異議人當庭出示
    之駕照相同等語（見本院98年9月21日訊問筆錄第2至4頁）
    ，是舉發本件交通違規之證人亦認定異議人即非當日違規之
    人。又卷附之舉發通知單、聲明異議狀及異議人當庭書寫之
    異議人簽名，經肉眼比對，舉發通知單中「甲○○」簽名之
    筆順、勾捺、筆勢、局部形式等，與聲明異議狀及當庭筆錄
    上書寫「甲○○」簽名之運筆方式顯不相同，難認係同一人
    所為。此外，亦查無其他足認異議人確有前開違規情事之證
    據，應認異議人辯稱其個人資料遭冒用等語，誠屬可採。
四、綜上所述，異議人之個人資料既遭本件違規之人所冒用，原
    處分機關對異議人所為之前開裁決，難認為允當，應由本院
    將原處分撤銷，改諭知異議人不罰，以資適法。
據上論斷，應依道路交通案件處理辦法第20條前段，裁定如主文
。
中    華    民    國    98    年    12    月    14    日
                        交通法庭  法  官  賴武志
以上正本證明與原本無異。
如不服本裁定應於送達後5日內向本院提出抗告狀。
                                  書記官  劉麗英
中    華    民    國    98    年    12    月    14    日

司法院資訊處製作；財團法人民間司法改革基金會備份。
